臺灣苗栗地方法院刑事判決　　　　　　　100年度訴字第590號
公　訴　人　臺灣苗栗地方法院檢察署檢察官
被　　　告　劉宗昇
指定辯護人　徐宏澤律師
上列被告因違反槍砲彈藥刀械管制條例案件，經檢察官提起公訴
（臺灣苗栗地方法院檢察署100 年度偵字第4169號），本院判決
如下：
    主  文
劉宗昇未經許可，持有可發射子彈具有殺傷力之土造槍枝，處有
期徒刑年陸月，併科罰金新臺幣萬元，罰金如易服勞役，以
新臺幣壹仟元折算壹日。
扣案之非制式長槍（土造散彈槍，槍枝管制編號：0000000000號
）壹支及制式子彈（制式散彈子彈）壹拾顆均沒收。
    事  實
一、劉宗昇前因犯殺人罪，遭最高法院以93年度臺上字第788 號
    判決駁回上訴確定判處有期徒刑14年，原應執行至民國104
    年7 月12日縮刑期滿，惟於99年10月11日，因縮短刑期假釋
    出監，並於假釋期間，明知槍砲彈藥刀械管制條例第4 條第
    1 項第1 款、第2 款所列管之槍枝及子彈，依同條例第5 條
    之規定，非經主管機關許可，不得非法持有，竟仍基於持有
    槍枝及子彈之犯意，於100 年1 月中旬某日，在桃園縣桃園
    市○○路上之車內，收受孔德倫（已死亡）所交付具有殺傷
    力之土造轉輪散彈槍1 支（槍枝管制編號：0000000000號）
    及口徑12GAUGE 制式散彈15顆，以網球拍背袋裝置，而藏放
    在苗栗縣頭份鎮○○里○○街17巷1 號之住處而持有之（不
    構成累犯）。嗣於100 年7 月20日17時50 分 許，經警持本
    院之搜索票搜索查獲，並扣得上開土造轉輪散彈槍1 支及制
    式散彈15顆（採樣5 顆試射）。
二、案經苗栗縣警察局頭份分局移送臺灣苗栗地方法院檢察署檢
    察官偵查起訴。
    理  由
壹、程序部分：
一、被告劉宗昇於警、偵訊之供述，非出於強暴、脅迫、利誘、
    詐欺、疲勞訊問、違法羈押或其他不正方法取得，依刑事訴
    訟法第156 條第1 項、第158 條之2 得採為證據。
二、後述之非供述證據，均非違法取得之證據，且或係從事業務
    之人於業務上製作之證明文書、記錄文書，核無顯不可信情
    況，故依同法第158 條之4 反面解釋、第159 條之4 第2 款
    得為證據；又本院認定事實所引用之下列槍枝鑑定書，乃依
    法定程序所為之鑑定，且被告對於證據能力表示無意見，自
    有證據能力。
貳、實體部分：
一、上開事實，業據被告劉宗昇迭於警詢、偵查及本院審理時坦
    承不諱，復有非制式長槍（土造散彈槍，槍枝管制編號：00
    00000000號）1 支及制式子彈（制式散彈子彈）15顆（試射
    5 顆）扣案可證，並有扣押物品清單等在卷可稽。而扣案之
    前開土造散彈槍1 支及制式散彈子彈15顆，經送請苗栗縣警
    察局及內政部警政署刑事警察局採樣扣案子彈5 顆試射鑑定
    結果：認擊發功能正常，可供擊發口徑12GAUGE 制式散彈，
    認具殺傷力（見臺灣苗栗地方法院檢察署100 年度偵字第41
    69號卷第33、34、72頁），堪認扣案之槍枝為具有殺傷力之
    土造散彈槍。是被告上開任意性自白核與事實相符，
    本件事證明確，被告上揭非法持有具殺傷力土造槍枝及子彈
    之犯行堪以認定。
二、核被告所為，係犯槍砲彈藥刀械管制條例第8條第4項之未經
    許可持有可發射子彈具有殺傷力之土造槍枝罪，以及同法第
    12條第4 項未經許可持有子彈罪。被告以一個持有行為，同
    時持有具有殺傷力之槍枝1 支及子彈15顆，係一行為觸犯槍
    砲彈藥刀械管制條例第8 條第4 項及第12條第4 項之兩個罪
    名，應依刑法第55條想像競合之規定，從一重論以槍砲彈藥
    刀械管制條例第8 條第4 項之未經許可持有可發射子彈具有
    殺傷力之槍枝罪。
三、爰審酌被告非法持有較一般短槍更具殺傷力之土造轉輪槍枝
    及該槍枝可擊發具有殺傷力之子彈，槍彈得隨時合併使用，
    具相當危險性，對社會治安潛藏重大危害，行為實屬不當，
    惟審酌其未曾持以實際危害他人，所生危害尚微，復參以犯
    後坦承犯行，態度尚佳，暨考其智識、生活情狀等一切情狀
    ，爰量處如主文所示之刑，並就罰金部分諭知易服勞役之折
    算標準。扣案之非制式長槍（土造散彈槍，槍枝管制編號：
    0000000000號）1 支，經鑑驗具有殺傷力，已如前述，核屬
    槍砲彈藥刀械管制條例第4 條第1 項第1 款所列未經許可不
    得持有之違禁物，應依刑法第38條第1 項第1 款規定，不問
    屬於被告所有與否，均予宣告沒收。
四、至經鑑定試射12GAUGE 制式散彈5 顆，雖經鑑驗認具殺傷力
    ，然因業經鑑定機關試射擊發後僅餘彈殼，已不具有子彈完
    整結構而失去其效能，不復具有殺傷力，即非違禁物，自無
    庸宣告沒收，附此敘明。另扣案之制式散彈10顆，因具有殺
    傷力，屬違禁物，應依刑法第38條第1 項第1 款規定，予以
    宣告沒收。
、據上論斷，應依刑事訴訟法第299條第1項前段，槍砲彈藥刀
    械管制條例第8 條第4 項、第12條第4 項，刑法第11條前段
    、第42條第3 項、第55條前段、第38條第1 項第1 款，判決
    如主文。
本案經檢察官盧美如到庭執行職務。
中    華    民    國    100     年    10    月   12    日
                  刑事第一庭    審判長  法  官  柳章峰
                                        法  官  林大為
                                        法  官  伍偉華
上正本證明與原本無異。
如不服本判決應於收受送達後10日內向本院提出上訴書狀，並應
敘述具體理由；其未敘述上訴理由者，應於上訴期間屆滿後20日
內向本院補提理由書（均須按他造當事人之人數附繕本）「切勿
逕送上級法院」。
                                        書記官  蕭雅文
中    華    民    國  100     年    10    月    12     日
附錄本案犯罪科刑之法條：
槍砲彈藥刀械管制條例第8條
未經許可，製造、販賣或運輸鋼筆槍、瓦斯槍、麻醉槍、獵槍、
空氣槍或第 4 條第 1 項第 1 款所定其他可發射金屬或子彈具
有殺傷力之各式槍砲者，處無期徒刑或 5 年以上有期徒刑，併
科新臺幣 1 千萬元以下罰金。
未經許可，轉讓、出租或出借前項所列槍枝者，處 5 年以上有
期徒刑，併科新臺幣 1 千萬元以下罰金。
意圖供自己或他人犯罪之用，而犯前二項之罪者，處無期徒刑或
7 年以上有期徒刑，併科新臺幣 1 千萬元以下罰金。
未經許可，持有、寄藏或意圖販賣而陳列第 1 項所列槍枝者，
處 3 年以上 10 年以下有期徒刑，併科新臺幣 7 百萬元以下罰
金。
第 1 項至第 3 項之未遂犯罰之。
犯第 1 項、第 2 項或第 4 項有關空氣槍之罪，其情節輕微者
，得減輕其刑。